【裁判字號】    98,上更(一),56
【裁判日期】    981008
【裁判案由】    違反毒品危害防制條例
【裁判全文】
臺灣高等法院臺中分院刑事判決      98年度上更(一)字第56號
上  訴  人  臺灣彰化地方法院檢察署檢察官
被      告  丁○○
                    國民
                    （另案於臺灣臺中女子監獄執行中）
指定辯護人  本院公設辯護人丙○○
上列上訴人因被告違反毒品危害防制條例案件，不服臺灣彰化地
方法院97年度訴緝字第16號中華民國97年8月5日第一審判決（起
訴案號：臺灣彰化地方法院檢察署94年度偵字第6966號），提起
上訴，經最高法院第一次發回審理，本院判決如下：
    主  文
原判決撤銷。
丁○○犯販賣第二級毒品罪，累犯，處有期徒刑肆年陸月。扣案
之第二級毒品甲基安非他命壹大包（鑑餘淨重玖佰陸拾柒點肆參
公克）、壹小包（鑑餘淨重壹點肆壹玖零公克），沒收銷燬之；
扣案壹大包、壹小包毒品之外包裝，均沒收。
    事  實
一、丁○○前曾於民國（以下同）90年間，犯過失傷害案件，經
    臺灣臺中地方法院於90年5月9日以90年度沙交簡字第174號
    判處有期徒刑三月，90年5月28日確定，又於90年間，犯違
    反毒品危害防制條例案件，經臺灣臺中地方法院於91年3月8
    日以91年度訴字第329號判處有期徒刑八月，91年3月25日確
    定，上開二案件入監接續執行，於92年11月27日縮刑出監（
    指揮書執行完畢日期為92年12月14日，累進縮刑十八日〈過
    失傷害罪已執畢〉）；又於91年間，犯偽造文書罪，經臺灣
    臺中地方法院以91年訴字第2203號判處有期徒刑二年，並經
    本院93年3月29日以95年上訴字第58號、最高法院於95年12
    月27日以95年臺上字第7168號駁回上訴而確定，再與上開違
    反毒品危害防制條例有期徒刑八月之宣告部分定應執行刑為
    有期徒刑二年五月；另於94年間，因違反毒品危害防制條例
    案件，經臺灣彰化地方法院於94年10月4日以94年訴字第
    1650號分別判處有期徒刑一年、七月，定應執行刑有期徒刑
    一年六月，經上訴本院於94年12月28日以94年上訴字第2415
    號、最高法院於95年3月23日以95年臺上字第1546號駁回上
    訴而確定，97年4月1日入監接續執行上開有期徒刑二年五月
    、一年六月刑期，指揮書執行完畢日期為102年1月15日，現
    仍在監執行中。
二、詎丁○○仍不知儆惕，明知甲基安非他命係毒品危害防制條
    例第2條第2項第2款規定之第二級毒品安非他命之相類製品
    ，禁止販賣、轉讓、施用及持有，竟意圖營利，基於販賣甲
    基安非他命以牟取不法利益之犯意，於94年8月11日，在臺
    中市○○路與復興路口，向真實姓名年籍均不詳僅知綽號「
    阿川」（或「阿村」）之成年男子，以新臺幣（以下同）35
    萬元之價格，購入甲基安非他命一大包（警秤毛重約1012公
    克，淨重967.93公克）、及一小包（警秤毛重約1.7公克，
    淨重1.4612公克），以伺機售出。嗣於94年8月14日上午6時
    15分許，丁○○攜帶上述購得之甲基安非他命，與不知情之
    友人乙○○（另由檢察官為不起訴處分）一同前往彰化縣彰
    化市，行經彰化縣彰化市○○路與中華路口時，因形跡可疑
    為警攔檢盤查，而當場查獲，並扣得上述甲基安非他命一大
    包（淨重967.93公克，取樣0.50公克鑑析用罄，餘淨重967.
    43公克）、一小包（淨重1.4612公克，取樣0.0422公克鑑析
    用罄，餘淨重1.4190公克）。
二、案經彰化縣警察局彰化分局報請臺灣臺中地方法院檢察署檢
    察官偵查起訴。
    理  由
壹、證據能力部分：
    按被告以外之人（包括證人、鑑定人、告訴人、被害人及共
    同被告等）於審判外之陳述雖不符刑事訴訟法第159條之1至
    之4等4條之規定，而經當事人於審判程序同意作為證據，法
    院審酌該言詞陳述或書面陳述作成時之情況，認為適當者，
    亦得為證據；當事人、代理人或辯護人於法院調查證據時，
    知有刑事訴訟法第159條第1項不得為證據之情形，而未於言
    詞辯論終結前聲明異議者，視為有前項之同意，同法第159
    條之5定有明文。立法意旨在於傳聞證據未經當事人之反對
    詰問予以核實，原則上先予排除。惟若當事人已放棄反對詰
    問權，於審判程序中表明同意該等傳聞證據可作為證據；或
    於言詞辯論終結前未聲明異議，基於尊重當事人對傳聞證據
    之處分權，及證據資料愈豐富，愈有助於真實發見之理念，
    且強化言詞辯論主義，使訴訟程序得以順暢進行，上開傳聞
    證據亦均具有證據能力。查檢察官、被告對於本案卷內相關
    證人之證述、文書卷證資料之證據能力，於本院98年3月23
    日上午10時10分行準備程序中均表示沒有意見等語，且檢察
    官、被告、被告之指定辯護人就上述證據資料，並未就有合
    於刑事訴訟法第159條第1項不得為證據之情形於本院言詞辯
    論終結前聲明異議，且上述證人之證述、文書卷證資料亦經
    本院於審理期日逐一提示、朗讀，並告以要旨，本院復審酌
    相關證人證述筆錄製成、文書卷證資料取得，並無證據顯示
    有何違背程序規定情事，依據上述之說明，均應具有證據能
    力。
貳、實體理由：
一、訊據被告丁○○對伊有於犯罪事實欄所載之時間、地點，向
    綽號「阿川」之男子，以35萬元之價格，購入如犯罪事實欄
    所載數量之甲基安非他命，後於94年8月14日上午6時15分許
    ，攜帶上述甲基安非他命，在彰化縣彰化市○○路與中華路
    口為警攔檢盤查查獲，並扣得上述甲基安非他命之事實，均
    不爭執；惟矢口否認犯有販賣第二級毒品甲基安非他命之罪
    ，辯稱：扣案之甲基安非他命係供伊個人施用，因一次購買
    較多數量較便宜云云。被告之指定辯護人辯護意旨略稱：「
    (一)意圖販賣而持有毒品罪，係指因販賣圖利以外之其他目的
    取得毒品，譬如受贈或寄藏、原擬購入供自己或他人施用而
    持有，或因拾獲等其他原因而持有，嗣後始萌營利意圖者而
    言，亦即於持有之初，並無販賣之意圖，於持有行為繼續中
    ，更易原先持有之意思為販賣之意思而繼續持有，且未出賣
    者始足當之。而所謂意圖，乃犯罪構成之主觀違法要素，亦
    屬犯罪之成立要件；行為人是否具有販賣之意圖而持有毒品
    ，須以嚴格之證據證明之，亦即必須有相當之客觀事實，足
    以表徵其主觀意念之遂行性及確實性，始足當之；又毒品危
    害防制條例第4條第1、2、3、4項之販賣第一、二、三、四
    級毒品罪，係以行為人以營利之目的（意思），販入或賣出
    該第一、二、三、四級毒品，或二者兼而有之者，為其構成
    要件。則同法第5條第1、2、3、4項意圖販賣而持有第一、
    二、三、四級毒品罪，亦應具備以營利之目的而持有之主觀
    要件，故行為人持有毒品時，有無此項犯罪（營利意思）之
    目的條件，攸關其行為能否論以意圖販賣而持有罪名，自應
    於事實欄內詳為記載，然後於理由內說明其憑以認定之證據
    ，始為合法，最高法院98年度臺上字第2836號裁判參照。(二)
    被告辯稱渠僅有供己施用之主觀意圖，未有營利之意圖，扣
    案1012公克之甲基安非他命係伊於臺中文心路與復興路口，
    向「阿川」約好以35萬元購買等語，被告於取得扣案毒品之
    後，如何變更原來單純持有之犯意為意圖販賣，有無具備意
    圖販賣而持有毒品罪之主觀違法要素，即犯罪之成立要件，
    厥為本案之爭點所在，被告是否具有販賣之意圖而持有毒品
    ，須以嚴格之證據證明之，亦即必須有相當之客觀事實，足
    以表徵其主觀意念之遂行性及確實性，始足當之。本案被告
    應係基於供己施用之意取得扣案毒品，經查被告自88年間即
    因施用第一級毒品案件經送觀察勒戒，認有繼續施用毒品之
    傾向，續聲請強制戒治獲准，於92年1月14日強制戒治執行
    完畢釋放，並經法院判處有期徒刑八月確定，復於94年8月
    14日因施用第一、二級毒品為警再度查獲，經原審法院判處
    有期徒刑一年、七月，定應執行刑為有期徒刑一年六月，被
    告不服提起上訴，經本院判決駁回上訴，再經最高法院於95
    年3月23日駁回上訴而確定，有臺灣高等法院被告前案紀錄
    表、臺灣彰化地方法院94年度訴字第1650號、本院94年度上
    訴字第2415號、最高法院95年度臺上字第1546號判決書各一
    份在卷可參，被告有長期施用毒品甲基安非他命、海洛因之
    惡習，顯見被告分裝之目的在供給施用，否則倘被告有營利
    之主觀意圖，何以未將扣案之一大包安非他命按金額不同為
    不同份量包裝，以遂行欲販賣之主觀意思，且而被告既有長
    期施用甲基安非他命之毒癮，能否僅以扣案之甲基安非他命
    非屬小量遽論被告有販賣之意，非無疑問。(三)再經警依查扣
    被告所持有之門號0000-000000號、0000-000000號、0000-0
    00000號、0000-000000號等4線行動電話之通聯紀錄，追查
    通話對象是否與被告有毒品交易之情事，結果認尚無積極證
    據可資佐證被告涉有販賣毒品之情事，此有彰化縣警察局彰
    化分局偵查佐林文忠出具之職務報告附卷可按（94年度偵字
    第6966號卷第53頁），顯然扣案通聯紀錄並不足已證明被告
    持有上開甲基安非他命之初即具販賣之意圖；又衡情被告若
    具有販賣之意圖，其持有毒品時，理應隨身攜帶分裝袋、電
    子秤等通常販毒者具備之分裝器具，惟上開甲基安非他命為
    警被查扣之際，並未一併查獲分裝袋、電子秤等物品，此有
    搜索扣押筆錄及扣押物品目錄表各附卷可稽（94年度毒偵字
    第4237號卷），是以由查獲之物品觀察，亦難認定被告確有
    販賣之意圖，故扣案物證就被告是否具備營利之主觀意圖，
    實無從為相當程度之補強；又被告從未承認伊於案發當時有
    懷孕之事實，此由被告於本院前審準備程序供稱：「（問：
    查獲當時懷孕生的小孩現在多大？）我當時沒有懷孕，我也
    沒有說我懷孕。」、「（提示聲羈卷第16頁）（問：當時你
    供稱你懷孕？）我沒有說。」、「（問：你是否將小孩拿掉
    ？）我沒有懷孕。」明確（本院97年上訴字第2273號準備程
    序筆錄），亦有卷附「伍倫醫院」診斷證明書足稽，基此，
    依據本案現有之客觀事實，實無從據以推認有何表徵被告主
    觀「營利」之意念，而為遂行其「營利」目的之行為。(四)綜
    上所述，持有毒品之原因、動機不一而足，實難僅憑查獲毒
    品數量之多寡，而推認被告主觀上即有營利之意圖，進而逕
    行排除有利被告之可能，且被告染有毒癮確係事實，已如上
    述，且遍查全卷亦無任何人證指證向被告購買甲基安非他命
    ，而被告所持有之甲基安非他命未經分裝，亦未扣得大量待
    分裝用之分裝袋，則被告即非伺機販賣以圖利亦明，職是，
    本案被告是否具有營利之主觀意圖，非無合理之可疑存在，
    尚不能以推測或擬制之方法，推斷被告主觀上係意圖供販賣
    所用，或係基於販賣之故意而販入之持有，或係基於其他原
    因而購買，於購入後始另行起意出售營利，職是，依據現有
    證據，原審判決認事用法並無不當，請駁回檢察官之上訴。
    」等語，資為被告辯護。
二、經查：
  (一)被告丁○○有於犯罪事實欄所載之時間、地點，向綽號「阿
    川」之男子，以35萬元之價格，購入如犯罪事實欄所載數量
    之甲基安非他命，後於94年8月14日上午6時15分許，攜帶上
    述甲基安非他命，在彰化縣彰化市○○路與中華路口為警攔
    檢盤查查獲，並扣得上述甲基安非他命之事實，為被告歷於
    警詢、偵查、原審法院審理，本院上訴審審理、本院審理中
    所一致供承，並核與證人乙○○於警詢、偵查、本院審理中
    證述情節相符；且扣案之一大包、一小包結晶物，經原審法
    院委請「憲兵司令部刑事鑑識中心」鑑驗結果，認該二包結
    晶物均含有甲基安非他命成分，其中一大包淨重967.93公克
    ，取樣0.50公克（已鑑析用罄），餘967.43公克（淨重），
    另一小包淨重1.4612公克，取樣0.0422公克（已鑑析用罄）
    ，餘淨重1.4190公克一節，有「憲兵司令部刑事鑑識中心」
    95年4月25日（95）安鑑字第00671號鑑驗通知書在卷可憑（
    原審卷訴字卷第40頁），是上述被告所供承部分足認與本案
    客觀事實相符，堪予採認，合先敘明。
二、又被告就持有上述屬第二級毒品之甲基安非他命雖抗辯稱僅
    供伊個人施用，並無販賣意圖云云。
    然查：
  (一)按販賣毒品罪，並不以販入後復行賣出為構成要件，只要以
    營利之目的，將毒品購入或賣出，有一於此，其犯罪即屬完
    成，最高法院90年臺上字第7782號、92年臺上字第2641號、
    92年臺上字第5920號、92年臺上字第7046號、95年臺上字第
    3574號、95年臺上字第5014號、96年臺上字第416號歷次裁
    判意旨參照。
  (二)而被告自經警查獲後，自警詢、偵查、原審法院審理、本院
    上訴審審理中，雖抗辯稱扣案之甲基安非他命係供伊個人施
    用，並非供販賣云云。而被告自88年間起，因施用毒品案件
    經送觀察勒戒，認有繼續施用毒品之傾向，續聲請強制戒治
    獲准，於92年1月14日強制戒治執行完畢釋放，經臺灣臺中
    地方法院於91年3月8日以91年度訴字第329號判處有期徒刑
    八月確定，復於94年8間，因施用第一、二級毒品為警再度
    查獲，經臺灣彰化地方法院於94年10月4日以94年度訴字第
    1650號分別判處有期徒刑一年、七月，定應執行刑為有期徒
    刑一年六月，再經本院於94年12月28日以94年度上訴字第24
    15號、最高法院於95年3月23日以95年臺上字第1546號駁回
    上訴而確定等節，有臺灣高等法院被告前案紀錄表、臺灣彰
    化地方法院94年度訴字第1650號、本院94年度上訴字第2415
    號、最高法院95年度臺上字第1546號判決書各在卷可參，被
    告有長期施用毒品之惡習，固堪認定。
  (三)惟被告於94年8月14日偵查中已供述稱：「安非他命〈應係
    甲基安非他命〉最後一次施用是在94年8月13日晚上11點，
    …。」、「（問：一天用幾次？）不一定，差不多一、二次
    。…。」、「（問：每次用的量是多少？）1公克的安非他
    命〈應係甲基安非他命〉。」等語（94年度毒偵字第4237號
    偵查卷第48頁）。於又94年8月15日原審法院法官訊問時供
    述稱：「（問：安非他命〈應係甲基安非他命〉施用多少數
    量？）1顆。大約幾百元。」等語（94年度聲羈字第372號卷
    第16頁），是被告每日施用甲基安非他命次數僅約一至二次
    ，每次施用量約1公克乙節，應可認定。至於被告雖於原審
    法院審理中就每日施用甲基安非他命之數量改供述稱：甲基
    安非他命一天約用7、8次，用玻璃球，一天1錢云云（原審
    訴緝字卷第51至52頁），於本院上訴審行準備程序中供述稱
    ：一天施用沒有一定次數，…，半錢大概施用一、二天云云
    （本院上訴卷第37頁），與被告於警詢、偵查中所供述情節
    已有差異，且被告於原審法院審理中、本院上訴審審理所稱
    每日施用1錢之甲基安非他命之數量龐大，顯與一般施用甲
    基安非他命之情況迥異，更參以被告於警詢、偵查、原審法
    院羈押訊問時，並未料及伊遭檢察官以販賣第二級毒品罪提
    起公訴，所供述內容未慮及涉犯刑責之嚴重性，迨至檢察官
    提起公訴後，知悉所犯罪責重大而虛增施用毒品次數及重量
    ，以免遭重判，是被告上開先後不符之供述，自應以被告於
    偵查、原審法院羈押訊問時所供述內容為可採並核與本案事
    實相符為可採信，被告於原審法院審理、本院上訴審行準備
    程序中供述稱伊每日施用甲基安非他命數量之內容，尚無可
    採為被告有利之認定。
  (四)再查，查獲之甲基安非他命一大包、一小包，合計淨重969.
    3912公克〈967.93+1.4612=969.3912公克〉，合計驗餘淨重
    968.849公克〈967.43+1.4190=968.849公克〉，已如上述鑑
    定報內容所述。而依被告於偵查、原審法院羈押訊問中所供
    述每日施用約1公克甲基安非他命一、二次，已可施用達969
    日、或485.5日〈969\1=969日，969\2=485.5日〉，亦即可
    供被告施用達二年又239日〈969\365〉、或一年又120.5日
    〈485.5\365〉，實顯非施用毒品者為供平日施用毒品所購
    入之份量，縱依被告於原審法院審理中、本院上訴審行準備
    程序中所供稱每日施用1錢云云，亦可施用達258.5日〈969.
    3912\1錢3.75公克=258.5日〉，基於同上述理由，被告持有
    如此龐大數量之甲基安非他命，已顯非單純為施用毒品而購
    入持有至明。
  (五)第查，被告供稱扣案之甲基安非他命〈含一大包、一小包〉
    係於犯罪事實欄所載之時間、地點，以35萬元價格，向「阿
    川」之人購得，並於同年月13日晚上23時許，施用最後一次
    ，因怕家人發現故不敢將大包甲基安非他命放在家中，而隨
    身攜帶云云。則依被告之供述因要在外施用，亦應係將甲基
    安非他命分裝成小包以便於攜帶施用，其餘大量甲基安非他
    命可覓尋地點藏置，以防止為警查緝，斷無將淨重高達969.
    3912公克之數量龐大甲基安非他命攜帶外出，而增加遭警查
    獲之理，是被告抗辯稱扣案之甲基安非他命係為供伊施用而
    購入，為免為家人發現而隨身攜帶云云，亦與一般客觀事實
    不符，自無可採信。
  (六)另查，被告於警詢中供稱：「（問：妳為何有如此大量金錢
    一次購買大量毒品？金錢來源為何？所購之大量毒品作何用
    途？）購買毒品之金錢是我之前上班所賺存下來的。…。」
    等語（94年度毒偵字第4237號偵查卷第6頁），於偵查中供
    稱：「（問：怎麼會有這麼多錢買毒品？）上班存的。」、
    「之前在梧棲KTV當服務生，一個6、7萬元。」等語（94年
    度偵字第6966號偵查卷第33頁），更於原審法院審理中供稱
    ：「（問：當時有何工作？）《沒有工作》。」等語（原審
    卷第52頁），再於本院上訴審行準備程序中供稱：「（問：
    93、94年有固定工作？）93年在KTV做服務生，一個月大概5
    、6萬元薪水，約做到93年6月，《之後就沒有工作》，放在
    家裡的錢約有10幾萬元。」等語（本院上訴卷第37頁）。依
    據被告於上開供述內容，購買上述甲基安非他命之款項，係
    伊在擔任臺中縣梧棲鎮某KTV服務生時所存下，於犯罪事實
    欄所載之時間，向「阿川」之人購買犯罪事實欄所載之甲基
    安非他命時已無工作，則被告於犯罪事實欄所載之時間，向
    「阿川」之人以35萬元之高額價款一次購入上述數量龐大之
    甲基安非他命，購入甲基安非他命之數量，依被告於偵查、
    原審法院羈押訊問時供述情節，可供被告施用達969日、或
    485.5日，依被告於原審法院審理中、本院上訴審審理中所
    供述情節，亦可供被告施用達258.5日，準此，被告在無任
    何工作收入情況下，自無單為供己施用甲基安非他命而一次
    購入35萬元大量之甲基安非他命而放任一般生活所需無著之
    可能，又在被告一次以35萬元高額價款購入上述甲基安非他
    命，復無任何工作收入以供生活所需之情況下，被告一次購
    入如此龐大數量之甲基安非他命當係作為嗣後販賣以牟取不
    法利益，即於購入該甲基安非他命之時具有嗣機販出之意圖
    至明。
  (七)此外，且有扣押筆錄、扣押物品收據/無應扣押之物證明書
    、現場錄影監視器翻拍相片、扣案物品照片（94年度毒偵字
    第4237號偵查卷第14至19、30至40頁）附卷、犯罪事實欄所
    載之甲基安非他命扣案可資佐證。
  (八)是被告上開所辯純係事後卸責避就之詞，不足以採信，被告
    之指定辯護人辯護意旨所指亦不足以採為被告有利之認定。
    本案事證明確，被告犯販賣第二級毒品之罪堪為認定，應依
    法予以論科。
三、被告於行為後，刑法業已修正公布，並自95年7月1日施行。
    修正後刑法第2條第1項規定：「行為後法律有變更者，適用
    行為時之法律。但行為後之法律有利於行為人者，適用最有
    利於行為人之法律。」，此條規定乃與刑法第1條罪刑法定
    主義契合，而貫徹法律禁止溯及既往原則，係規範行為後法
    律變更所生新舊法律比較適用之準據法，是刑法第2條本身
    雖經修正，但刑法第2條既屬適用法律之準據法，本身尚無
    比較新舊法之問題，應一律適用裁判時之現行刑法第2條規
    定以決定適用之刑罰法律，先予辨明。又本次刑法修正之比
    較新舊法，應就罪刑有關之共犯、未遂犯、想像競合犯、牽
    連犯、連續犯、結合犯，以及累犯加重、自首減輕暨其他法
    定加減原因（如身分加減）與加減例等一切情形，本於統一
    性及整體性原則，綜其全部罪刑之結果而為比較，亦有最高
    法院95年度第8次刑庭會議決議可資參照。
    據此：
  (一)被告行為後，修正後刑法第47條第1項限制以「故意」再犯
    者為限，方成立累犯，而被告犯販賣第二級毒品罪本即屬故
    意犯罪，修法前、後之規定，對本件被告累犯之認定，不生
    任何影響，即無有利或不利之情形，於刑法修正施行後法院
    為裁判時，無庸為新、舊法之比較（最高法院97年度第二次
    刑事庭會議決議參照）。
  (二)關於刑法第59條僅將法院酌減刑標準明文化，非法律變更，
    無比較之問題。
四(一)再查，毒品危害防制條例第4條第1項原規定「製造、運輸、
    販賣第一級毒品者，處死刑或無期徒刑；處無期徒刑者，得
    併科新臺幣1千萬元以下罰金。」、第2項原規定「製造、運
    輸、販賣第二級毒品者，處無期徒刑或7年以上有期徒刑，
    得併科新臺幣7百萬元以下罰金。」；嗣該條例經立法院修
    、增定第4條、第11條、第11條之1、第17條、第20條及第25
    條等條文，並經總統於95年5月20日以華總一義字第0980012
    5141號令公布施行；查上開條例第36條固規定「本條例自公
    布日後六個月施行。」等語，惟此乃該條例於92年7月9日修
    正公布之規定，是該條例第36條就「本條例自公布日後六個
    月施行。」之規定，當係指92年7月9日修正公布之條文而言
    ，上述於98年5月20日修正公布之條文，自仍應依據中央法
    規標準法之規定，於公布後第三日生效，合先敘明。
  (二)又毒品危害防制條例第4條第1項修正後規定「製造、運輸、
    販賣第一級毒品者，處死刑或無期徒刑；處無期徒刑者，得
    併科新臺幣2千萬元以下罰金。」、第2項修正後規定「製造
    、運輸、販賣第二級毒品者，處無期徒刑或7年以上有期徒
    刑，得併科新臺幣7百萬元以下罰金。」。是被告犯販賣第
    二級毒品罪於裁判時所適用之規定已有修正，修正前後就犯
    販賣第二級毒品罪得處無期徒刑或7年以上有期徒刑之規定
    ，雖無不同，惟就罰金部分，罰金刑由得併科新臺幣7百萬
    元以下罰金，修正為得併科新臺幣1千萬元以下罰金。」，
    是修正後之規定顯較不利於被告，應適用修正前之規定，有
    利於被告。
五、又本案被告犯上開之罪，雖係於96年4月24日之前所犯，惟
    被告因於96年1月3日經原審法院發布通緝，於97年4月15日
    經警通緝到案，有臺灣彰化地方法院通緝書、臺中縣警察局
    清水分局通緝案件移送書、被告警詢筆錄各一份在卷（原審
    訴字卷第101頁、原審訴緝字卷第16號第2至5頁）可稽，依
    中華民國96年罪犯減刑條例第5條規定「本條例施行前，經
    通緝而未於中華民國96年12月31日以前自動歸案接受偵查、
    審判或執行者，不得依本條例減刑。」規定，自不得予以減
    刑。
六、核被告丁○○所為，係犯修正前毒品危害防制條例第4條第2
    項之販賣第二級毒品罪，被告持有第二級毒品之低度行為，
    為販賣之高度行為所吸收，不另論罪。次查，被告前曾於90
    年間，犯過失傷害案件，經臺灣臺中地方法院於90年5月9日
    以90年度沙交簡字第174號判處有期徒刑三月，90年5月28日
    確定，於92年11月27日縮刑出監（指揮書執行完畢日期為92
    年12月14日，累進縮刑十八日），有臺灣高等法院被告前案
    紀錄表在卷可按，被告於受有期徒刑之執行完畢後，五年之
    內，再犯本件有期徒刑以上之罪，為累犯，應依刑法第47條
    第1項規定加重其刑〈僅加重本刑有期徒刑、罰金刑部分，
    本刑為無期徒刑部分，依法不得加重〉。再查，毒品危害防
    制條例第4條第2項之法定本刑為無期徒刑或七年以上有期徒
    刑之罪，被告雖犯販賣第二級毒品罪，惟未尚將購入之第二
    級毒品甲基安非他命售出發生實際危害，亦無任何犯罪所得
    ，被告所為情輕法重，客觀上顯可憫恕，縱科以法定最低度
    刑即有期徒刑七年仍嫌過重，爰依刑法第59條之規定酌減其
    刑，並予先加重後減輕之。爰審酌被告於犯後猶飾詞矯辯，
    未見悔意，且圖以販賣第二級毒甲基安非他命牟利，惡性非
    輕，且販賣毒品為萬國公罪，對違犯者自不宜輕判，以降低
    毒品氾濫與危害程度，暨被告購入本件販賣第二級毒品尚未
    售出，並無犯罪所得等一切情狀，量處有期徒刑四年六月，
    以示懲儆。
七、扣案之甲基安非他命一大包（鑑餘淨重967.43公克）、一小
    包（鑑餘淨重1.4190公克），為違禁物，均依毒品危害防制
    條例第18條第1項前段規定諭知沒收銷燬之；至該一大包、
    一小包毒品之外包裝，乃供包裹上述一大包、一小包毒品使
    用，惟可與扣案毒品析離，應依刑法第38條第1項第2款規定
    宣告沒收之。至其餘扣案物品，尚無證據足以證明與被告犯
    上述販賣第二級毒品罪具有關連性，不另為沒收宣告，附此
    敘明。
八、原審判決，以被告被訴犯販賣第二級毒品罪之犯罪不能證明
    ，而為被告無罪判決之諭知，雖非無見。惟依據本案卷內相
    關事證，應已足以證明被告購入上述甲基安非他命時具有販
    賣之意圖，自應構成販賣第二級毒品之罪，原審未詳予勾稽
    ，遽為被告無罪判決之諭知，並非有據，檢察官以此為由提
    起上訴自屬有憑，為有理由，應由本院將原審判決予以撤銷
    ，另為適當之判決。
據上論結，應依刑事訴訟法第369條第1項前段、第364條、第299
條第1項前段，毒品危害防制條例第4條第1項（修正前）、第18
條第1項前段，刑法第11條、第47條第1項、第59條、第38條第1
項第2款，判決如主文。
本案經檢察官甲○○到庭執行職務。
中    華    民    國    98    年    10    月    8     日
            刑事第三庭    審判長法  官  王  增  瑜
                                法  官  吳  進  發
                                法  官  梁  堯  銘
以上正本證明與原本無異。
如不服本判決應於收受送達後10日內向本院提出上訴書狀，其未
敘述上訴之理由者，並得於提起上訴後10日內向本院補提理由書
（均須按他造當事人之人數附繕本）「切勿逕送上級法院」。
                                書記官  陳  玫  伶
中    華    民    國    98    年    10    月    8     日


司法院資訊處製作；財團法人民間司法改革基金會備份。
